【裁判字號】    95,交聲,137
【裁判日期】    950720
【裁判案由】    違反道路交通管理處罰條例聲明異議
【裁判全文】
臺灣士林地方法院交通事件裁定         95年度交聲字第137號
原處分機關  臺北市交通事件裁決所
異 議人 即
受 處分 人  甲○○
上列受處分人因違反道路交通管理處罰條例案件，對於臺北市交
通事件裁決所於中華民國95年2 月7 日所為之北市裁二字第裁
22-AEU018537號裁決聲明異議（原舉發案號：臺北市政府警察局
舉發違反道路交通管理事件通知單北市警交字第AEU018537 號）
，本院裁定如下：
    主  文
異議駁回。
    理  由
一、按汽車駕駛人，行經有燈光號誌管制之交岔路口闖紅燈者，
    處新臺幣（下同）1,800 元以上5,400 元以下罰鍰，並記違
    規點數3 點，道路交通管理處罰條例第53條第1 項、第63條
    第1項 第3 款分別定有明文。
二、原處分意旨略以：異議人即受處分人甲○○騎乘車號CKT-67
    7 號重型機車，於民國94年12月5 日中午12時23分許，在臺
    北市北投區○○○路○ 段、新興路路口處，經臺北市政府警
    察局北投分局警備隊舉發其有「駕車行經有燈光號誌管制之
    交岔路口闖紅燈」之違規行為，爰依違反道路交通管理處罰
    條例第53條之規定，裁處異議人罰鍰1,800 元，並依同條例
    第63條第1 項第3 款規定，記違規點數3 點。
三、聲明異議意旨略以：舉發當日異議人沿中央北路行經新興路
    口至斑馬線時，中央北路路口燈號轉為黃燈，如當時緊急煞
    車，機車可能會打滑，故異議人並未煞車繼續前進，並無闖
    紅燈之違規行為，為此聲明異議云云。
四、經查：異議人於上開時地，駕駛上開車號重型機車，行經臺
    北市北投區○○○路○ 段、新興路路口路口時，經警舉發其
    有駕車行經有燈光號誌管制之交岔路口闖紅燈違規之事實，
    業據證人即舉發本件交通違規之臺北市政府警察局北投分局
    警備隊小隊長乙○○於本院調查時，以具結擔保其供述之真
    實性並在負擔偽證罪之心理處罰狀態下證稱：「（提示舉發
    通知單）此件違規是否是你舉發？）是的。」、「（當時情
    形如何？）我的位置是在中央北路南往北方向（往關渡方向
    ）我是站在路旁，靠近新興路口，當時我發現受處分人是闖
    紅燈，因為當時新興路口已經變成綠燈，有車往前開出來，
    受處分人才通過新興路口，所以我才攔下受處分人。」、「
    （當時是面對那一個方向？）我是站在中央北路南往北方向
    ，接近新興路路口處，中央北路南往北的方向我都看的清楚
    。」、「（能否確定受處分人通過路口時是紅燈？）我確定
    當時是紅燈，不是黃燈。」、「（有無可能是新興路的機車
    先闖紅燈？）不可能，我看到中央北路是紅燈。」、「（當
    時中央北路的車流如何？）當時車流量還好。」、「（後來
    是如何攔停受處分人？）我是騎警用機車，跟著他騎到下一
    個路口前，把受處分人攔下。」、「（受處分人是否有繞過
    其他車？）就是因為他闖紅燈，新興路方向的車都已經出來
    了，所以受處分人必需繞一下，不然就會撞到其他車。」、
    「（是否確認受處分人出路口時是紅燈？）是的。」等語（
    見本院95年3 月29日訊問筆錄），衡諸證人乙○○為臺北市
    政府警察局北投分局警員，與異議人素不相識，復無怨隙，
    應無甘冒觸犯偽證重罪，故意構詞誣陷異議人之可能，又
    本件舉發時間為上午，且違規路口行車動線良好，復無何障
    礙物阻擋證人之視線，衡情證人應無誤看異議人行車動向之
    可能，證人之證言應堪採信。是依證人所言，異議人係於交
    通號誌已轉換為紅燈後才超越停止線，異議人辯稱其係黃燈
    時通過云云，要難採信。
五、綜上所述，異議人確有闖紅燈之違規事實，應堪認定，原處
    分機關據以援引首揭規定，對異議人裁處罰鍰1,800 元，並
    記違規點數3 點，核無不當。本件異議為無理由，應予駁回
    。
據上論斷，應依道路交通案件處理辦法第19條，裁定如主文。
中    華    民    國    95    年    7     月    20    日
                  交通法庭法  官  馬傲霜
以上正本證明與原本無異。
如不服本裁定應於送達後5日內向本院提出抗告狀。
                          書記官  陳玉瓊
中    華    民    國    95    年    7     月    20    日


司法院資訊處製作；財團法人民間司法改革基金會備份。
